【裁判字號】    97,台上,4985
【裁判日期】    971008
【裁判案由】    妨害自由等罪
【裁判全文】
最高法院刑事判決            九十七年度台上字第四九八五號
上  訴  人  甲○○
上列上訴人因妨害自由等罪案件，不服台灣高等法院高雄分院中
華民國九十七年八月一日第二審判決（九十七年度上訴字第一三
二二號，起訴案號：台灣高雄地方法院檢察署九十五年度偵字第
二二一六六、二八五一一號），提起上訴，本院判決如下：
    主  文
上訴駁回。
    理  由
一、剝奪他人行動自由部分
按刑事訴訟法第三百七十七條規定，上訴於第三審法院，非以判
決違背法令為理由，不得為之。是提起第三審上訴，應以原判決
違背法令為理由，係屬法定要件。如果上訴理由書狀並未依據卷
內訴訟資料，具體指摘原判決不適用何種法則或如何適用不當，
或所指摘原判決違法情事，顯與法律規定得為第三審上訴理由之
違法情形，不相適合時，均應認其上訴為違背法律上之程式，予
以駁回。又依刑事訴訟法第三百五十條、第三百六十一條、第三
百六十二條、第三百六十七條規定，不服地方法院之第一審判決
，提起第二審上訴者，須提出上訴書狀，並應敘述具體理由，為
上訴必備之程式。所稱具體理由，必係依據卷內既有訴訟資料或
提出新事證，指摘或表明第一審判決有何採證認事、用法或量刑
等足以影響判決本旨之不當或違法，而構成應予撤銷之具體事由
，始克相當（例如：依證據法則，具體指出原判決所採證據何以
不具證據能力，或依卷證資料，明確指出原判決所為證據證明力
之判斷如何違背經驗、論理法則）；如未依上揭意旨指出具體事
由，即屬未敘述具體理由，所提第二審上訴不合法律上之程式，
得不經言詞辯論，由第二審法院予以判決駁回。本件上訴人甲○
○因共同犯刑法第三百零二條第一項剝奪他人行動自由罪，不服
第一審所為科刑判決，提起第二審上訴，雖形式上提出上訴理由
，然僅泛稱：就第一審所處有期徒刑一年，認屬刑度過重，請求
撤銷，另為妥適之判決云云，對於第一審判決究有何具體事由，
致判決不當或違法，並無一語涉及，有其聲明上訴狀在原審卷內
可憑。依上開說明，上訴人之第二審上訴係已敘述理由，惟所敘
述者並非上開法定上訴第二審之具體理由，原審以其第二審上訴
不合法律上程式，不經言詞辯論，予以駁回，於法尚無不合。上
訴意旨以上訴人上訴第二審係未敘明理由，原審應先命補正云云
，指摘原判決有判決不適用法則之違法，顯係誤解上訴書狀「未
敘述理由」與「未敘述具體理由」之差異，所為指摘與法律規定
得為第三審上訴理由之違法情形，不相適合。此部分上訴違背法
律上之程式，應予駁回。
二、詐欺、恐嚇危害安全、強制罪部分
按刑事訴訟法第三百七十六條所列各罪之案件，經第二審判決者
，不得上訴於第三審法院，法有明文。原判決關於上訴人詐欺、
恐嚇危害安全、強制罪部分，係依刑法第三百三十九條第一項、
第三百零五條、第三百零四條第一項論處罪刑，核屬刑事訴訟法
第三百七十六條第一、四款之案件，既經第二審判決，自不得上
訴於第三審法院，上訴人一併提起上訴，為法所不許，應予駁回
。
據上論結，應依刑事訴訟法第三百九十五條前段，判決如主文。
中    華    民    國  九十七  年    十    月    八    日
                      最高法院刑事第十一庭
                          審判長法官  花  滿  堂
                                法官  黃  正  興
                                法官  陳  東  誥
                                法官  林  錦  芳
                                法官  洪  昌  宏
      本件正本證明與原本無異
                                      書  記  官
中    華    民    國  九十七  年    十    月   十三   日
                                                      Ｅ


司法院資訊處製作；財團法人民間司法改革基金會備份。
